---
title: "Proje Rapor : Biray Altun 210401013"
output:
  html_document:
    df_print: paged
---

# Q1 : Problem tanımı

Şirketimiz **Altun Coffee Co.**. Problemimiz *Amerika'nın tüm eyaletlerinde hizmet vermek istiyorum ancak hangi eyalette kaç tane şube açacağıma karar veremiyorum. Rastgele olarak 
açmam beni daha işin başında batırabilir. Bir de kullanacağım kahve dükkanımın tipi ve ürün gamı heryerde birebir olmamalı.
*. 


# Q2 : Proje Amacı
[a well managed franchise system.](https://www.kaggle.com/datasets/danbraswell/state-populations-by-youth-adulthood-and-gender)(https://www.kaggle.com/datasets/solorzano/gdp-per-capita-in-us-states) adli Kaggle veri setlerini kullanarak iş problemini *Nüfus dataseti için nüfusu 2 milyondan küçük olan eyaletlerde sadece 1 dükkan, 2 milyondan yüksek olan eyaletlerde nüfusun 2 milyonun kaç katı olduğuna bakılarak  kat sayısı kadar dükkan adedi açılabilecek.* ve **GDP dataseti için kişi başı GDP'si 50.000 $ üzeri olan yerlerde açılacak her iki dükkandan biri premium olacak, 50.000$ altı olan yerlerde ise her 3 restorandan biri premium olacak.** yöntemler kullanarak çözmeyi amaçlıyoruz. Bu sayede problemi azaltmayı / yok etmeyi ya da kar arttırımına katkıda bulunmayı planlıyoruz. 


# Q3 : Veri seti keşifsel analizi

```{r echo=FALSE, message=FALSE, warning=FALSE}
# Veri dosyasını internetten indir ve git repo'sunun içine commitle
filename <- "state_pop_by_age_gender.csv"
filename2 <- "bea-gdp-by-state.csv"

# Dosyayi ithal et
library(readr)
myDF <- read_csv(filename)
myDF2 <- read_csv(filename2)
```

Veri setlerii Kaggle web sitesinden indirilmiştir ve **readr::read_csv()** fonksiyonu kullanılarak **`r class(myDF)[[1]]`** tipinde bir değişkene ithal edilmiştir. Veri boyutları aşağıdaki gibidir :

 **State Populations by Youth, Adulthood, and Gender Dataset**
- **Satir sayisi** : `r nrow(myDF)`
- **Sütun sayisi** : `r ncol(myDF)`

 **GDP per capita in US states Dataset**
- **Satir sayisi** : `r nrow(myDF2)`
- **Sütun sayisi** : `r ncol(myDF2)`

Veri setlerinin ön görsellemeleri aşağıda verilmiştir.
 
 **State Populations by Youth, Adulthood, and Gender Dataset**
```{r echo=FALSE, message=FALSE, warning=FALSE}
myDF
```
 **GDP per capita in US states Dataset**
```{r echo=FALSE, message=FALSE, warning=FALSE}
myDF2
```

Nüfus verilerinin dağılımı aşağıdaki histogramda gösterilmiştir.
```{r echo=FALSE, message=FALSE, warning=FALSE}
library(dplyr)
#hist(myDF$population, breaks = 60)

Top_5=myDF%>%
group_by(state)%>%
summarise(population = sum(population))%>%
arrange(desc(population))



Top_5 <- Top_5[-1, ]


Top_5=Top_5 %>%
head(5)

Top_5$state=as.factor(Top_5$state)
par(mar = c(10, 10, 2, 2)) 
# Grafik çizimi vvvv
plot(Top_5$state, Top_5$population, col = "skyblue", main = "Top 5 City by Population", xlab = "Şehir Adı", ylab = "Toplam Nüfus",las=2,col.lab = "green", col.main = "darkblue")
```
```{r echo=FALSE, message=FALSE, warning=FALSE, results='hide'}
library(testthat)
source("Q3_tests_altun_biray_210401013.R")

```





